

(+56) 9 49 62 1499 felipei.mancilla@gmail.com www.linkedin.com/in/felipeignaciomancilla Portafolio web (Inglés - Español) https://felipemancilla.herokuapp.com/



RESUMEN

Profesional con 15 años de experiencia en el rubro de la informática, con desempeño en las siguientes áreas: soporte software/hardware, técnico en redes/telecomunicaciones y durante los últimos años he dirigido mi carrera al desarrollo de software web Full Stack de forma autodidacta, la cual complemento con el uso de la carrera de ingeniería informática. Hago uso de la metodología ágil KANBAN para mejoras en la productividad y velocidad de entregas. Me mantengo en constante aprendizaje, cuento con más de 100 horas de cursos certificados en UDEMY los cuales sigo adquiriendo por cuenta propia.

EXPERIENCIA LABORAL

DESARROLLADOR WEB FULL STACK 2021

AltumLab.

- Desarrollo en PHP con framework Laravel.
- Desarrollo Frontend JavaScript con framework VueJS2, HTML5, CSS (Bootstrap), MySQL.
- Uso de Git Flow, Docker.
- Implementación de Scrumban y modelo de integración continua para proyectos.

DESARROLLADOR WEB FULL STACK 2020-2021

INDAP (Ministerio de Agricultura)

Desarrollo en framework institucional construido en PHP, HTML, CSS y JavaScript, con bases de datos SQL Server, modelo MVC en micro servicios.

Crear/editar módulos, procedimientos almacenados y eventos en BBDD.

Control de versiones con GIT, uso de Docker para uso de ambientes (desarrollo, QA y release).

DESARROLLADOR WEB FULL STACK 2019 - 2020

Axia LTDA.

Mantención de servidores Linux con servicios web. BBDD y telefonía IP Asterisk. Crear/editar módulos y script de la aplicación Astercall en PHP. Extracción de datos en bases MySQL (Funciones, Procedimientos almacenados). Implementación de framework Bootstrap con plantilla AdminLTE.

HABILIDADES

- Empatía.
- Habilidades blandas.
- Pasión por compartir.
- Autodidacta.
- Propiedad colectiva.
- Trabajo en equipo.
- Licencia de conducir clase B.
- Nivel de Inglés A2.

TECNOLOGIAS

PHP

Codelgniter

Laravel

MySQL

Linux

Docker

Git

API REST

JavaScript

VueJS

Vuex

Vue Native

HTML5

CSS3

Bootstrap

Bulma

Scrum

Kanban

2013, 2015 – 2019 SOPORTE TECNOLOGICO, DESARROLLADOR WEB FULL STACK

Dirección General de Promoción de Exportaciones (Ministerio de Relaciones Exteriores).

Soporte informático de software, hardware y red. Encargado de video conferencias entre Chile y el extranjero. Montar servidor Linux Web, MySQL y Samba. Desarrollador de sistema de registro de actividades, documentación e inventario en PHP/MySQL con Framework Codelgniter3 (Programación orientada a objetos). Hardening a la plataforma orientado en endurecer la seguridad de ingreso a terceros.

2010 – 2011 SOPORTE TECNOLOGICO, DESARROLLADOR WEB

Ziron system.

Soporte informático de software, hardware y red. Implementación de CMS Joomla para intranet de cliente.

2007 – 2010 SOPORTE TECNOLOGICO, DESARROLLADOR WEB

Ciber Group Contac-Center.

Soporte informático de software, hardware y red. Mesa de Ayuda Minsal, Terpel.

EDUCACIÓN

2018 – 2022 Ingeniería en informática (cursando).

Instituto profesional, IACC.

2011 – 2013 Técnico en redes y telecomunicaciones.

Centro de formación técnica, ICEL.

- Cursos UDEMY y aprendizaje autodidacta (Libros en Amazon, Google Books, Internet).